---
# General Settings
format: html
echo: false
warning: false

# Theme Settings
theme: sandstone
barposition: top

# Survey Settings

auto-scroll: false
highlight-unanswered: true
all-questions-required: true
highlight-color: blue
capture-metadata: true
use_cookies: false
---

```{r}
library(surveydown)

```

::: {.sd_page id=info_souhlas}

## Souhlas s účastí ve výzkumu v projektu ai:dolescence

**OP:JAK MEDIS:ON Zprostředkovaná společnost podpořený MŠMT (CZ.02.01.01/00/23_025/0008713)**

<div style="border: 2px solid black; padding: 10px; border-radius: 5px;">
**Hlavní řešitel**: Tomáš Lintner, Ph.D., e-mail: tomas.lintner@mail.muni.cz, tel.: +420 771 296 248
**Pracoviště:** Psychologický ústav AV ČR, v. v. i., Veveří 97, 602 00 Brno a Ústav pedagogických věd FF MU, Arna Nováka 1/1, 602 00 Brno  
**Období řešení projektu: 10/2025 – 06/2026** </div>  
<br>

**Vážená paní učitelko / vážený pane učiteli**,

škola, ve které vyučujete, se účastní veřejně prospěšného výzkumu, který realizuje tým výzkumníků z Psychologického ústavu Akademie věd České republiky, v.v.i., Filozofické fakulty a Fakulty sociálních studií Masarykovy univerzity a s podporou operačního programu Jan Amos Komenský v rámci projektu zprostředkovaná společnost (MEDIS:ON). Tohoto výzkumu se bude účastnit **více než 5000 žáků z 50 středních škol a jejich vyučující**.

Dovolujeme si vás požádat o **souhlas s tím, abyste se zúčastnil/a tohoto dotazníkového šetření**. Materiál slouží jako informace pro vás o tom, čemu se výzkum bude věnovat a jak bude probíhat.

**Co se bude při účasti ve výzkumu dít?** Výzkum proběhne ve dvou vlnách, přibližně s osmi měsíčním odstupem. V rámci výzkumu:

* vyplníte online dotazník;
* dotazník obsahuje demografické otázky, testy AI gramotnosti, otázky na postoje k AI, využívání AI, podporu k AI, akceptaci AI a sebedůvěru k AI.

**V čem je to užitečné?** Projekt přispěje k:

* vytvoření nástroje na měření AI gramotnosti;
* pochopení postojů učitelů vůči AI;
* identifikaci podpory k využívání AI, kterou učitelé potřebují

Aby byl výzkum užitečný i pro samotné účastnící se školy, budeme školám poskytovat souhrnnou zpětnou vazbu o vybraných výsledcích školy (např. o celkové míře gramotnosti v oblasti umělé inteligence).

**Rizika vyplývající z účasti na výzkumu**

Účast ve výzkumu je dobrovolná, anonymizovaná a nepřináší žádná rizika, která by přesahovala rámec běžné školní výuky. Během **října 2025** vyučující, kteří se budou účastnit výzkumu, vyplní online dotazník. Dotazníkové šetření by mělo trvat **20 až 30 minut**.

**Správa dat**

Při odpovídání si vytvoříte jednoduchý **anonymní kód** založený na kombinaci písmen jména Vaší matky a přímení Vaší/Vašeho třídní(ho) učitele/ky ze základní školy, díky kterému výzkumníci propojí Vaše odpovědi z první a druhé vlny výzkumu. V jakékoli následné práci s daty tak nebudou mít výzkumníci k dispozici žádné Vaše identifikační údaje, nýbrž budou pracovat pouze s uvedeným anonymním kódem. 

Výsledná plně anonymizovaná data mohou být následně sdílena ve vědecké komunitě, výhradně za účelem vědeckého výzkumu.


**Dle Obecného nařízení o ochraně osobních údajů (EU 2016/679, GDPR)** máte právo: požadovat přístup k osobním údajům týkajícím se Vaší osoby, jejich opravu nebo výmaz, popřípadě omezení zpracování; podat stížnost dozorovému orgánu (Úřad pro ochranu osobních údajů) v případě, že se domníváte, že zpracování osobních údajů probíhá v rozporu s právními předpisy; souhlas se zpracováním osobních údajů udělený níže kdykoliv odvolat, aniž by za to hrozila jakákoliv sankce či znevýhodnění, a to oznámením na kontaktní údaje správce osobních údajů. Zákonnost zpracování údajů před odvoláním souhlasu tím není dotčena. Na základě výše uvedených informací zvolte, co platí:  

```{r}
sd_question(
  type  = 'select',
  id    = 'info_souhlas_1',
  label = "*Souhlasím / Nesouhlasím* s účastí ve výzkumném projektu.",
  option = c(
    "Souhlasím" = "souhlasim",
    "Nesouhlasím" = "nesouhlasim"
  )
)
```

```{r}
sd_next(next_page = 'anoncode')
```

:::

::: {.sd_page id=anoncode}

### Anonymizační klíč

Prvním krokem vyplňování dotazníku bude vytvoření anonymizačního klíče. Tento klíč si nyní vytvoříte sám/sama a bude sloužit ke spárování Vašich dnešních odpovědí s odpověďmi za několik měsíců, abychom nemuseli používat Vaše jméno a zachovali anonymitu. Klíč s nikým nesdílejte. Nemusíte si ho zapisovat ani pamatovat; stejným způsobem si ho vytvoříte znovu při dalším měření.

Kód si vytvoříte z prvních dvou písmen křestního jména své matky a z prvních dvou písmen příjmení své třídní učitelky/učitele ze základní školy.

::: {.callout-note title="Poznámka"}
Pokud jméno začíná písmenem s diakritikou (např. Č, Ř, Ž), vyberte stejné písmeno **bez** diakritiky (Č → C, Ř → R, Ž → Z).
:::

```{r}
# pouze písmena A–Z (velká písmena)
letters_AZ <- setNames(LETTERS, LETTERS)
```

```{r}
sd_question(
  type  = "select",
  id    = "anon_m1",
  label = "První písmeno křestního jména Vaší matky",
  option = letters_AZ
)
```

```{r}
sd_question(
  type  = "select",
  id    = "anon_m2",
  label = "Druhé písmeno křestního jména Vaší matky",
  option = letters_AZ
)
```

```{r}
sd_question(
  type  = "select",
  id    = "anon_t1",
  label = "První písmeno příjmení Vaší třídní učitelky/učitele ze základní školy",
  option = letters_AZ
)
```

```{r}
sd_question(
  type  = "select",
  id    = "anon_t2",
  label = "Druhé písmeno příjmení Vaší třídní učitelky/učitele ze základní školy",
  option = letters_AZ
)
```

```{r}
sd_next(next_page = 'demografie')
```

:::


::: {.sd_page id=demografie}

### V této části nám, prosím, poskytněte základní informace o sobě.

```{r}
sd_question(
  type   = 'mc',
  id     = 'gender',
  label  = "**Jaké je Vaše pohlaví?**",
  option = c(
    "Žena"       = "zena",
    "Muž"        = "muz",
    "Nebinární"  = "nebinarni",
    "Jiné"       = "jine"
  )
)
```

```{r}
sd_question(
  type  = "text",
  id    = "gender_jine_text",
  label = "**Upřesněte „Jiné“:**",
  placeholder = "Napište svou odpověď"
)
```

```{r}
sd_question(
  type  = "numeric",
  id    = "vek",
  label = "**Kolik je Vám let?** (uveďte pouze celé číslo v letech, např. 46)"
)
```

```{r}
sd_question(
  type  = 'mc_multiple',
  id    = 'narodnost',
  label = "**Jaká je Vaše národnost?**",
  option = c(
    "Česká"      = "ceska",
    "Slovenská"  = "slovenska",
    "Ukrajinská" = "ukrajinska",
    "Jiná"       = "jina"
  )
)
```

```{r}
sd_question(
  type  = "text",
  id    = "narodnost_jina_text",
  label = "**Upřesněte „Jiná“:**",
  placeholder = "Napište svou odpověď"
)
```

```{r}
sd_question(
  type   = 'mc',
  id     = 'vzdelani',
  label  = "**Jaké je Vaše nejvyšší DOKONČENÉ vzdělání?**",
  option = c(
    "Nižší než střední vzdělání",
    "Středoškolské vzdělání (bez výučního listu a bez maturity)",
    "Středoškolské vzdělání s výučním listem",
    "Středoškolské vzdělání s maturitou",
    "Vyšší odborné vzdělání na konzervatoři",
    "Vyšší odborné vzdělání",
    "Vysokoškolské vzdělání – bakalářský stupeň",
    "Vysokoškolské vzdělání – magisterský stupeň",
    "Vysokoškolské vzdělání – doktorský stupeň"
  )
)
```


```{r}
sd_next(next_page = 'vyuka')
```

:::


::: {.sd_page id=vyuka}

### Následující otázky se věnují Vašemu působení na škole a charakteru Vaší výuky.

```{r}
sd_question(
  type  = "text",
  id    = "vyucovane_predmety",
  label = "**Jaké předměty aktuálně vyučujete? Vepište prosím jejich celé názvy.** Pokud vyučujete více než jeden předmět, oddělte je prosím čárkou.",
  placeholder = "Napište svou odpověď"
)
```

```{r}
sd_question(
  type   = 'mc_multiple',
  id     = 'kvalifikace',
  label  = "**Jaké předměty nebo obory jste vystudoval(a) a/nebo pro které jste získal(a) kvalifikaci učit?** (vyberte všechny, pro které platí)",
  option = c(
    "český jazyk" = "cesky_jazyk",
    "cizí jazyk" = "cizi_jazyk",
    "matematika" = "matematika",
    "informatika" = "informatika",
    "dějepis" = "dějepis",
    "základy společenských věd" = "ZSV",
    "biologie" = "biologie",
    "fyzika" = "fyzika",
    "chemie" = "chemie",
    "zeměpis" = "zemepis",
    "tělesná výchova" = "TV",
    "hudební výchova" = "HV",
    "výtvarná výchova" = "VV",
    "odborné předměty" = "odborne_predmety",
    "jiný předmět" = "jiny_predmet"
  )
)
```

```{r}
sd_question(
  type  = "text",
  id    = "kvalifikace_cizi_jazyk_text",
  label = "**Upřesněte jaký „Cizí jazyk“:**",
  placeholder = "Napište svou odpověď"
)
```

```{r}
sd_question(
  type  = "text",
  id    = "kvalifikace_odborne_predmety_text",
  label = "**Upřesněte jaké „Odborné předměty“** (uveďte, prosím, celý název):",
  placeholder = "Napište svou odpověď"
)
```

```{r}
sd_question(
  type  = "text",
  id    = "kvalifikace_jiny_predmet_text",
  label = "**Upřesněte jaký „Jiný předmět“** (uveďte, prosím, celý název):",
  placeholder = "Napište svou odpověď"
)
```

```{r}
sd_question(
  type   = 'mc_multiple',
  id     = 'funkce',
  label  = "**Vykonáváte na škole některou z následujících funkcí?** (vyberte všechny, které vykonáváte)",
  option = c(
    "školní metodik prevence" = "metodik_prevence",
    "výchovný poradce" = "vychovny_poradce",
    "kariérový poradce" = "karierovy_poradce",
    "koordinátor ŠVP" = "koordinator_SVP",
    "ICT koordinátor" = "ICT_koordinator",
    "správce sociálních sítí a/nebo webových stránek školy" = "správce_webu",
    "třídní učitel" = "tridni_ucitel",
    "jiná funkce (uveďte prosím jakou)" = "jina",
    "nevykonávám žádnou z těchto funkcí" = "zadna"
  )
)
```

```{r}
sd_question(
  type  = "text",
  id    = "funkce_jina_text",
  label = "**Upřesněte „Jiná“:**",
  placeholder = "Napište svou odpověď"
)
```

```{r}
sd_question(
  type  = "numeric",
  id    = "vek",
  label = "**Kolik let jste učitelem/učitelkou?** Počítejte od doby, kdy jste na škole začali působit jako učitelé, nikoli asistenti pedagoga (tedy i v rámci pedagogických praxí navazujícího Mgr. studia). (uveďte pouze celé číslo v letech, např. 12)"
)
```

```{r}
sd_question(
  type  = "numeric",
  id    = "vek",
  label = "**Kolikátý rok působíte na škole, na které nyní vyučujete?**"
)
```

```{r}
sd_question(
  type  = "numeric",
  id    = "vek",
  label = "**Kolik hodin za týden odučíte?** (Pokud učíte např. jeden týden víc než druhý, vepište výši vašeho základního pedagogického úvazku na škole.)"
)
```

```{r}
sd_question(
  type  = "numeric",
  id    = "vek",
  label = "**Kolik hodin průměrně za týden strávíte administrativní činností?** (např. vyplňování třídnice - zápis hodnocení do systému, evidence docházky; komunikace s rodiči/úřady; organizace školních akcí a exkurzí; komunikace s vedením školy...)"
)
```

```{r}
sd_question(
  type  = "numeric",
  id    = "vek",
  label = "**Kolik hodin průměrně týdně věnujete nepřímé pedagogické činnosti?** (např. příprava podkladů na výuku, tvorba a oprava testů či úkolů, plánování učiva...) "
)
```


```{r}
sd_next(next_page = 'podpora_v_AI')
```

:::


::: {.sd_page id=podpora_v_AI}

### Nyní, prosím, odpovězte na otázky týkající se podpory v oblasti AI.

```{r}
sd_question(
  type  = 'select',
  id    = 'AI_podpora_01',
  label = "**Na mé škole s kolegy sdílíme výukové materiály a zkušenosti s využitím AI.**",
  option = c(
    "zcela nesouhlasím" = "1",
    "spíše nesouhlasím"  = "2",
    "ani nesouhlasím, ani souhlasím"  = "3",
    "spíše souhlasím"  = "4",
    "zcela souhlasím" = "5",
    "nedokážu posoudit" = "6"
  )
)
```

```{r}
sd_question(
  type  = 'select',
  id    = 'AI_podpora_02',
  label = "**Vedení školy podporuje využívání AI ve výuce a práci učitele.**",
  option = c(
    "zcela nesouhlasím" = "1",
    "spíše nesouhlasím"  = "2",
    "ani nesouhlasím, ani souhlasím"  = "3",
    "spíše souhlasím"  = "4",
    "zcela souhlasím" = "5",
    "nedokážu posoudit" = "6"
  )
)
```

```{r}
sd_question(
  type  = 'select',
  id    = 'AI_podpora_03',
  label = "**Moje škola má stanovena jasná pravidla či směrnice ohledně využívání AI.**",
  option = c(
    "zcela nesouhlasím" = "1",
    "spíše nesouhlasím"  = "2",
    "ani nesouhlasím, ani souhlasím"  = "3",
    "spíše souhlasím"  = "4",
    "zcela souhlasím" = "5",
    "nedokážu posoudit" = "6"
  )
)
```

```{r}
sd_question(
  type  = 'select',
  id    = 'AI_podpora_04',
  label = "**Učitelé na škole se v rámci svého dalšího vzdělávání zaměřují na využití AI ve výuce.**",
  option = c(
    "zcela nesouhlasím" = "1",
    "spíše nesouhlasím"  = "2",
    "ani nesouhlasím, ani souhlasím"  = "3",
    "spíše souhlasím"  = "4",
    "zcela souhlasím" = "5",
    "nedokážu posoudit" = "6"
  )
)
```

```{r}
sd_question(
  type  = "numeric",
  id    = "AI_skoleni",
  label = "**Kolika školení nebo workshopů zaměřených na využití AI ve vzdělávání jste se zúčastnil/a za minulý školní rok?** (uveďte celé číslo, např. 3) "
)
```

```{r}
sd_question(
  type  = "textarea",
  id    = "AI_podpora_text",
  label = "**Jaká podpora v oblasti AI by pro Vás byla užitečná, ale doposud jste se s ní nesetkal/a?** Popište prosím co nejpodrobněji."
)
```


```{r}
sd_next(next_page = 'vyuzivani_AI')
```

:::


::: {.sd_page id=vyuzivani_AI}

### Tato část se zaměřuje na využívání AI ve Vaší praxi.


```{r}
sd_question(
  type   = "matrix",
  id     = "AI_vyuzivani",
  label  = "**Vyberte u každé otázky nejvhodnější možnost podle četnosti využití.**",
  row    = c(
    "Jak často využíváte AI v osobním životě?" = "01",
    "Jak často využíváte AI přímo ve výuce s žáky?" = "02",
    "Jak často využíváte AI k práci mimo výuku (např. administrativa, příprava materiálů do hodin)?" = "03"
  ),
  option = c(
    "vůbec" = "1",
    "několikrát za pololetí" = "2",
    "několikrát do měsíce" = "3",
    "několikrát do týdne" = "4",
    "každý den" = "5"
  )
)
```


```{r}
sd_question(
  type   = "matrix",
  id     = "AI_vyuzivani_nastroje1",
  label  = "**Jak často využíváte následující typy AI nástrojů/technologií VE VAŠÍ PRÁCI jakožto učitele?**",
  row    = c(
    "Chatboti (např. ChatGPT, Gemini, Copilot...)." = "01",
    "Adaptivní vzdělávací prostředí (Umime.to, Duolingo, Výuka na webu...)." = "02",
    "Platformy pro tvorbu výukových lekcí a plánů (Sciobot, MagicSchool, LessonsPlan.ai...)." = "03",
    "Nástroje pro zpětnou vazbu a hodnocení (Sherpa, Gradescope...)." = "04",
    "Nástroje pro tvorbu testových a kvízových otázek (FormativeAI, Kahoot, Quizziz...)." = "05"
  ),
  option = c(
    "neznám tento nástroj" = "1",
    "vůbec"  = "2",
    "několikrát za pololetí"  = "3",
    "několikrát do měsíce"  = "4",
    "několikrát do týdne" = "5",
    "každý den" = "6"
  )
)
```


```{r}
sd_question(
  type   = "matrix",
  id     = "AI_vyuzivani_nastroje2",
  label  = "**Jak často využíváte následující typy AI nástrojů/technologií VE VAŠÍ PRÁCI jakožto učitele?**",
  row    = c(
    "Překladače nebo jazykové korektory (Grammarly, DeepL...)." = "06",
    "Management třídy a chování žáků (ClassDojo, GoGuardian...)." = "07",
    "Grafické editory a generátory obrázků (MS Designer, Canva, Midjourney...)." = "08",
    "Imerzivní technologie (VR, AR…)." = "09",
    "Integrované AI nástroje ve školních informačních systémech." = "10"
  ),
  option = c(
    "neznám tento nástroj" = "1",
    "vůbec"  = "2",
    "několikrát za pololetí"  = "3",
    "několikrát do měsíce"  = "4",
    "několikrát do týdne" = "5",
    "každý den" = "6"
  )
)
```


```{r}
sd_question(
  type   = "matrix",
  id     = "AI_vyuzivani_ucely1",
  label  = "**Jak často využíváte AI k následujícím činnostem?**",
  row    = c(
    "Personalizace výuky pro různé typy žáků (pro žáky s SVP, cizince, nadané...)." = "01",
    "Tvorba výukových materiálů (prezentace, pracovní listy, videa...)." = "02",
    "Generování testových otázek, kvízů, úloh na doma nebo do hodiny." = "03",
    "Hodnocení žáků a poskytování zpětné vazby." = "04",
    "Vlastní profesní rozvoj (vyhledávání informací, inspirace pro výuku, sebevzdělávání...)." = "05"
  ),
  option = c(
    "vůbec"  = "1",
    "několikrát za pololetí"  = "2",
    "několikrát do měsíce"  = "3",
    "několikrát do týdne" = "4",
    "každý den" = "5"
  )
)
```


```{r}
sd_question(
  type   = "matrix",
  id     = "AI_vyuzivani_ucely2",
  label  = "**Jak často využíváte AI k následujícím činnostem?**",
  row    = c(
    "Tvorba ŠVP nebo dalších školních dokumentů." = "06",
    "Rozvoj digitálních kompetencí žáků (práce s AI nástroji v hodině)." = "07",
    "Administrativní úkoly (vyřizování e-mailů, třídní dokumentace...)." = "08",
    "Tvorba záznamů o uskutečněných školních akcích (příspěvky na sociální sítě, webové stránky školy...)." = "09"
  ),
  option = c(
    "vůbec"  = "1",
    "několikrát za pololetí"  = "2",
    "několikrát do měsíce"  = "3",
    "několikrát do týdne" = "4",
    "každý den" = "5"
  )
)
```


```{r}
sd_next(next_page = 'prijeti_AI')
```

:::


::: {.sd_page id=prijeti_AI}

### Nyní Vás požádáme o vyjádření Vašich názorů ohledně AI nástrojů a technologií

**Určete, nakolik s každým tvrzením souhlasíte nebo nesouhlasíte.** U každého tvrzení vybírejte z rozbalovací nabídky.


```{r}
sd_question(
  type  = 'select',
  id    = 'AI_prijeti_01',
  label = "Nástroje AI považuji za užitečné pro svou výuku.",
  option = c(
    "zcela nesouhlasím" = "1",
    "nesouhlasím" = "2",
    "spíše nesouhlasím" = "3",
    "ani nesouhlasím, ani souhlasím" = "4",
    "spíše souhlasím" = "5",
    "souhlasím" = "6",
    "zcela souhlasím" = "7"
  )
)
```

```{r}
sd_question(
  type  = 'select',
  id    = 'AI_prijeti_02',
  label = "Používání AI mi umožňuje vykonávat určité úkoly rychleji.",
  option = c(
    "zcela nesouhlasím" = "1",
    "nesouhlasím" = "2",
    "spíše nesouhlasím" = "3",
    "ani nesouhlasím, ani souhlasím" = "4",
    "spíše souhlasím" = "5",
    "souhlasím" = "6",
    "zcela souhlasím" = "7"
  )
)
```

```{r}
sd_question(
  type  = 'select',
  id    = 'AI_prijeti_03',
  label = "Používání AI zvyšuje moji produktivitu.",
  option = c(
    "zcela nesouhlasím" = "1",
    "nesouhlasím" = "2",
    "spíše nesouhlasím" = "3",
    "ani nesouhlasím, ani souhlasím" = "4",
    "spíše souhlasím" = "5",
    "souhlasím" = "6",
    "zcela souhlasím" = "7"
  )
)
```

```{r}
sd_question(
  type  = 'select',
  id    = 'AI_prijeti_04',
  label = "Využívání AI ve výuce zlepšuje moji práci jakožto učitele.",
  option = c(
    "zcela nesouhlasím" = "1",
    "nesouhlasím" = "2",
    "spíše nesouhlasím" = "3",
    "ani nesouhlasím, ani souhlasím" = "4",
    "spíše souhlasím" = "5",
    "souhlasím" = "6",
    "zcela souhlasím" = "7"
  )
)
```

```{r}
sd_question(
  type  = 'select',
  id    = 'AI_prijeti_05',
  label = "Interakci s nástroji AI považuji za jasnou a srozumitelnou.",
  option = c(
    "zcela nesouhlasím" = "1",
    "nesouhlasím" = "2",
    "spíše nesouhlasím" = "3",
    "ani nesouhlasím, ani souhlasím" = "4",
    "spíše souhlasím" = "5",
    "souhlasím" = "6",
    "zcela souhlasím" = "7"
  )
)
```

```{r}
sd_question(
  type  = 'select',
  id    = 'AI_prijeti_06',
  label = "Je pro mě snadné naučit se efektivně používat AI.",
  option = c(
    "zcela nesouhlasím" = "1",
    "nesouhlasím" = "2",
    "spíše nesouhlasím" = "3",
    "ani nesouhlasím, ani souhlasím" = "4",
    "spíše souhlasím" = "5",
    "souhlasím" = "6",
    "zcela souhlasím" = "7"
  )
)
```

```{r}
sd_question(
  type  = 'select',
  id    = 'AI_prijeti_07',
  label = "Nástroje AI považuji za snadno použitelné.",
  option = c(
    "zcela nesouhlasím" = "1",
    "nesouhlasím" = "2",
    "spíše nesouhlasím" = "3",
    "ani nesouhlasím, ani souhlasím" = "4",
    "spíše souhlasím" = "5",
    "souhlasím" = "6",
    "zcela souhlasím" = "7"
  )
)
```

```{r}
sd_question(
  type  = 'select',
  id    = 'AI_prijeti_08',
  label = "Naučit se používat AI je pro mě snadné.",
  option = c(
    "zcela nesouhlasím" = "1",
    "nesouhlasím" = "2",
    "spíše nesouhlasím" = "3",
    "ani nesouhlasím, ani souhlasím" = "4",
    "spíše souhlasím" = "5",
    "souhlasím" = "6",
    "zcela souhlasím" = "7"
  )
)
```

```{r}
sd_question(
  type  = 'select',
  id    = 'AI_prijeti_09',
  label = "Lidé, kteří ovlivňují mé profesní rozhodování, si myslí, že bych měl/a používat AI.",
  option = c(
    "zcela nesouhlasím" = "1",
    "nesouhlasím" = "2",
    "spíše nesouhlasím" = "3",
    "ani nesouhlasím, ani souhlasím" = "4",
    "spíše souhlasím" = "5",
    "souhlasím" = "6",
    "zcela souhlasím" = "7"
  )
)
```

```{r}
sd_question(
  type  = 'select',
  id    = 'AI_prijeti_10',
  label = "Lidé, na kterých mi záleží, si myslí, že bych měl/a používat AI.",
  option = c(
    "zcela nesouhlasím" = "1",
    "nesouhlasím" = "2",
    "spíše nesouhlasím" = "3",
    "ani nesouhlasím, ani souhlasím" = "4",
    "spíše souhlasím" = "5",
    "souhlasím" = "6",
    "zcela souhlasím" = "7"
  )
)
```

```{r}
sd_question(
  type  = 'select',
  id    = 'AI_prijeti_11',
  label = "Vedení školy mi pomáhá s využíváním AI.",
  option = c(
    "zcela nesouhlasím" = "1",
    "nesouhlasím" = "2",
    "spíše nesouhlasím" = "3",
    "ani nesouhlasím, ani souhlasím" = "4",
    "spíše souhlasím" = "5",
    "souhlasím" = "6",
    "zcela souhlasím" = "7"
  )
)
```

```{r}
sd_question(
  type  = 'select',
  id    = 'AI_prijeti_12',
  label = "Škola obecně podporuje využívání AI.",
  option = c(
    "zcela nesouhlasím" = "1",
    "nesouhlasím" = "2",
    "spíše nesouhlasím" = "3",
    "ani nesouhlasím, ani souhlasím" = "4",
    "spíše souhlasím" = "5",
    "souhlasím" = "6",
    "zcela souhlasím" = "7"
  )
)
```

```{r}
sd_question(
  type  = 'select',
  id    = 'AI_prijeti_13',
  label = "Mám přístup k potřebným zdrojům pro používání nástrojů AI ve své práci.",
  option = c(
    "zcela nesouhlasím" = "1",
    "nesouhlasím" = "2",
    "spíše nesouhlasím" = "3",
    "ani nesouhlasím, ani souhlasím" = "4",
    "spíše souhlasím" = "5",
    "souhlasím" = "6",
    "zcela souhlasím" = "7"
  )
)
```

```{r}
sd_question(
  type  = 'select',
  id    = 'AI_prijeti_14',
  label = "Mám potřebné znalosti k používání AI ve své práci.",
  option = c(
    "zcela nesouhlasím" = "1",
    "nesouhlasím" = "2",
    "spíše nesouhlasím" = "3",
    "ani nesouhlasím, ani souhlasím" = "4",
    "spíše souhlasím" = "5",
    "souhlasím" = "6",
    "zcela souhlasím" = "7"
  )
)
```

```{r}
sd_question(
  type  = 'select',
  id    = 'AI_prijeti_15',
  label = "Nástroje AI nejsou kompatibilní s jinými nástroji, které používám ve své práci.",
  option = c(
    "zcela nesouhlasím" = "1",
    "nesouhlasím" = "2",
    "spíše nesouhlasím" = "3",
    "ani nesouhlasím, ani souhlasím" = "4",
    "spíše souhlasím" = "5",
    "souhlasím" = "6",
    "zcela souhlasím" = "7"
  )
)
```

```{r}
sd_question(
  type  = 'select',
  id    = 'AI_prijeti_16',
  label = "Na škole je konkrétní osoba (nebo tým), která mi může pomoci s otázkami týkajícími se AI.",
  option = c(
    "zcela nesouhlasím" = "1",
    "nesouhlasím" = "2",
    "spíše nesouhlasím" = "3",
    "ani nesouhlasím, ani souhlasím" = "4",
    "spíše souhlasím" = "5",
    "souhlasím" = "6",
    "zcela souhlasím" = "7"
  )
)
```

```{r}
sd_question(
  type  = 'select',
  id    = 'AI_prijeti_17',
  label = "V budoucnosti plánuji využívat AI jako běžnou součást výuky.",
  option = c(
    "zcela nesouhlasím" = "1",
    "nesouhlasím" = "2",
    "spíše nesouhlasím" = "3",
    "ani nesouhlasím, ani souhlasím" = "4",
    "spíše souhlasím" = "5",
    "souhlasím" = "6",
    "zcela souhlasím" = "7"
  )
)
```

```{r}
sd_question(
  type  = 'select',
  id    = 'AI_prijeti_18',
  label = "Věřím, že si dokážu efektivně poradit s jakýmikoli situacemi souvisejícími s AI, které mohou ve výuce nastat.",
  option = c(
    "zcela nesouhlasím" = "1",
    "nesouhlasím" = "2",
    "spíše nesouhlasím" = "3",
    "ani nesouhlasím, ani souhlasím" = "4",
    "spíše souhlasím" = "5",
    "souhlasím" = "6",
    "zcela souhlasím" = "7"
  )
)
```

```{r}
sd_question(
  type  = 'select',
  id    = 'AI_prijeti_19',
  label = "Vždy rád/a zapojuji nové AI technologie/nástroje do výuky svého předmětu.",
  option = c(
    "zcela nesouhlasím" = "1",
    "nesouhlasím" = "2",
    "spíše nesouhlasím" = "3",
    "ani nesouhlasím, ani souhlasím" = "4",
    "spíše souhlasím" = "5",
    "souhlasím" = "6",
    "zcela souhlasím" = "7"
  )
)
```

```{r}
sd_question(
  type  = 'select',
  id    = 'AI_prijeti_20',
  label = "Těším se na využívání AI k podpoře mé výuky.",
  option = c(
    "zcela nesouhlasím" = "1",
    "nesouhlasím" = "2",
    "spíše nesouhlasím" = "3",
    "ani nesouhlasím, ani souhlasím" = "4",
    "spíše souhlasím" = "5",
    "souhlasím" = "6",
    "zcela souhlasím" = "7"
  )
)
```


```{r}
sd_next(next_page = 'postoje_AI')
```

:::

::: {.sd_page id=postoje_AI}

### Zde Vás požádáme o několik dalších postojů ohledně AI nástrojů a technologií.

```{r}
sd_question(
  type   = "matrix",
  id     = "AI_postoje1",
  label  = "**Určete, nakolik s každým tvrzením souhlasíte nebo nesouhlasíte.**",
  row    = c(
    "AI se dá využít na mnoho užitečných věcí." = "01",
    "AI může mít pozitivní dopad na well-being (osobní pohodu) lidí." = "02",
    "AI je vzrušující." = "03",
    "Velká část společnosti bude těžit z širokého využívání AI v budoucnosti." = "04",
    "Mrazí mě při pomyšlení na budoucí využití AI." = "05",
    "Připadá mi, že AI má zlověstný charakter." = "06"
  ),
  option = c(
    "zcela nesouhlasím"  = "1",
    "spíše nesouhlasím"  = "2",
    "ani nesouhlasím, ani souhlasím"  = "3",
    "spíše souhlasím" = "4",
    "zcela souhlasím" = "5"
  )
)
```


```{r}
sd_question(
  type   = "matrix",
  id     = "AI_postoje2",
  label  = "**Určete, nakolik s každým tvrzením souhlasíte nebo nesouhlasíte.**",
  row    = c(
    "AI by mohla převzít kontrolu nad lidmi." = "07",
    "Myslím si, že AI je nebezpečná." = "08",
    "Věřím, že AI může zlepšit kvalitu výuky." = "09",
    "Domnívám se, že AI se v budoucnu stane nedílnou součástí vzdělávání." = "10",
    "Obávám se, že AI nahradí lidský prvek ve výuce." = "11",
    "Jsem nadšený/á z potenciálu AI personalizovat výuku pro mé žáky." = "12"
  ),
  option = c(
    "zcela nesouhlasím"  = "1",
    "spíše nesouhlasím"  = "2",
    "ani nesouhlasím, ani souhlasím"  = "3",
    "spíše souhlasím" = "4",
    "zcela souhlasím" = "5"
  )
)
```


```{r}
sd_next(next_page = 'selfefficacy_AI')
```

:::


::: {.sd_page id=selfefficacy_AI}

### V této části Vás požádáme, abyste ohodnotil/a, jak si věříte při používání různých nástrojů a funkcí založených na umělé inteligenci.

```{r}
sd_question(
  type   = "matrix",
  id     = "AI_selfefficacy1",
  label  = "**Určete, nakolik s každým tvrzením souhlasíte nebo nesouhlasíte.**",
  row    = c(
    "Dokážu rozlišit, zda je určitá aplikace založena na AI, či nikoli." = "01",
    "Dokážu vytvářet (výukový) obsah pomocí AI." = "02",
    "Vím, jak vybírat vhodné AI aplikace pro řešení různých úkolů." = "03",
    "Dokážu vybírat AI aplikace pro výuku ve třídě tak, aby podpořily, co a jak učím a co se naučí studenti." = "04",
    "Dokážu vybírat AI aplikace pro výuku ve třídě tak, aby podpořily výuku obsahu konkrétních předmětů." = "05"
  ),
  option = c(
    "zcela nesouhlasím"  = "1",
    "spíše nesouhlasím"  = "2",
    "ani nesouhlasím, ani souhlasím"  = "3",
    "spíše souhlasím" = "4",
    "zcela souhlasím" = "5"
  )
)
```


```{r}
sd_question(
  type   = "matrix",
  id     = "AI_selfefficacy2",
  label  = "**Určete, nakolik s každým tvrzením souhlasíte nebo nesouhlasíte.**",
  row    = c(
    "Dokážu vést výuku tak, aby vhodně propojovala obsah vyučovaného předmětu, metody výuky a využití AI." = "06",
    "Dokážu hodnotit učení studentů pomocí AI." = "07",
    "Dokážu vybrat vhodnou AI aplikaci pro podporu sebehodnocení studentů." = "08",
    "Dokážu použít AI k hodnocení studentských úkolu." = "09"
  ),
  option = c(
    "zcela nesouhlasím"  = "1",
    "spíše nesouhlasím"  = "2",
    "ani nesouhlasím, ani souhlasím"  = "3",
    "spíše souhlasím" = "4",
    "zcela souhlasím" = "5"
  )
)
```


```{r}
sd_next(next_page = 'AItest_pokyny')
```

:::


::: {.sd_page id=AItest_pokyny}

### Nyní Vás bude čekat test AI gramotnosti.

V této části nejde o Vaše názory či postoje, na každou otázku existuje pouze jedna správná odpověď. Sesbíraná data budou anonymizována.

Během vyplňování mějte zavřená všechna ostatní okna a karty v prohlížeči. Odpovídejte samostatně a bez pomoci internetu.

::: {.callout-note title="Pozor!"}
**Berte na vědomí, že informace prezentované ve výzkumu nemusí být nutně pravdivé**
:::


```{r}
sd_next(next_page = 'AItest1')
```

:::


::: {.sd_page id=AItest1}

```{r}
sd_output(id = "AIq1", type = "question")
```

```{r}
sd_next(next_page = 'AItest2')
```

:::


::: {.sd_page id=AItest2}

```{r}
sd_output(id = "AIq2", type = "question")
```

```{r}
sd_next(next_page = 'AItest3')
```

:::


::: {.sd_page id=AItest3}

```{r}
sd_output(id = "AIq3", type = "question")
```

```{r}
sd_next(next_page = 'AItest4')
```

:::


::: {.sd_page id=AItest4}

```{r}
sd_output(id = "AIq4", type = "question")
```

```{r}
sd_next(next_page = 'AItest5')
```

:::


::: {.sd_page id=AItest5}

```{r}
sd_output(id = "AIq5", type = "question")
```

```{r}
sd_next(next_page = 'AItest6')
```

:::


::: {.sd_page id=AItest6}

```{r}
sd_output(id = "AIq6", type = "question")
```

```{r}
sd_next(next_page = 'AItest7')
```

:::


::: {.sd_page id=AItest7}

```{r}
sd_output(id = "AIq7", type = "question")
```

```{r}
sd_next(next_page = 'AItest8')
```

:::


::: {.sd_page id=AItest8}

```{r}
sd_output(id = "AIq8", type = "question")
```

```{r}
sd_next(next_page = 'AItest9')
```

:::


::: {.sd_page id=AItest9}

```{r}
sd_output(id = "AIq9", type = "question")
```

```{r}
sd_next(next_page = 'AItest10')
```

:::


::: {.sd_page id=AItest10}

```{r}
sd_output(id = "AIq10", type = "question")
```

```{r}
sd_next(next_page = 'AItest11')
```

:::


::: {.sd_page id=AItest11}

```{r}
sd_output(id = "AIq11", type = "question")
```

```{r}
sd_next(next_page = 'AItest12')
```

:::


::: {.sd_page id=AItest12}

```{r}
sd_output(id = "AIq12", type = "question")
```

```{r}
sd_next(next_page = 'AItest13')
```

:::


::: {.sd_page id=AItest13}

```{r}
sd_output(id = "AIq13", type = "question")
```

```{r}
sd_next(next_page = 'AItest14')
```

:::


::: {.sd_page id=AItest14}

```{r}
sd_output(id = "AIq14", type = "question")
```

```{r}
sd_next(next_page = 'AItest15')
```

:::


::: {.sd_page id=AItest15}

```{r}
sd_output(id = "AIq15", type = "question")
```

```{r}
sd_next(next_page = 'AItest16')
```

:::


::: {.sd_page id=AItest16}

```{r}
sd_output(id = "AIq16", type = "question")
```

```{r}
sd_next(next_page = 'AItest17')
```

:::


::: {.sd_page id=AItest17}

```{r}
sd_output(id = "AIq17", type = "question")
```

```{r}
sd_next(next_page = 'AItest18')
```

:::


::: {.sd_page id=AItest18}

```{r}
sd_output(id = "AIq18", type = "question")
```

```{r}
sd_next(next_page = 'AItest19')
```

:::


::: {.sd_page id=AItest19}

```{r}
sd_output(id = "AIq19", type = "question")
```

```{r}
sd_next(next_page = 'AItest20')
```

:::


::: {.sd_page id=AItest20}

```{r}
sd_output(id = "AIq20", type = "question")
```

```{r}
sd_next(next_page = 'AItest21')
```

:::


::: {.sd_page id=AItest21}

```{r}
sd_output(id = "AIq21", type = "question")
```

```{r}
sd_next(next_page = 'AItest22')
```

:::


::: {.sd_page id=AItest22}

```{r}
sd_output(id = "AIq22", type = "question")
```

```{r}
sd_next(next_page = 'AItest23')
```

:::


::: {.sd_page id=AItest23}

```{r}
sd_output(id = "AIq23", type = "question")
```

```{r}
sd_next(next_page = 'AItest24')
```

:::


::: {.sd_page id=AItest24}

```{r}
sd_output(id = "AIq24", type = "question")
```

```{r}
sd_next(next_page = 'AItest25')
```

:::


::: {.sd_page id=AItest25}

```{r}
sd_output(id = "AIq25", type = "question")
```

```{r}
sd_next(next_page = 'AItest26')
```

:::


::: {.sd_page id=AItest26}

```{r}
sd_output(id = "AIq26", type = "question")
```

```{r}
sd_next(next_page = 'AItest27')
```

:::


::: {.sd_page id=AItest27}

```{r}
sd_output(id = "AIq27", type = "question")
```

```{r}
sd_next(next_page = 'AItest28')
```

:::


::: {.sd_page id=AItest28}

```{r}
sd_output(id = "AIq28", type = "question")
```

```{r}
sd_next(next_page = 'AItest29')
```

:::


::: {.sd_page id=AItest29}

```{r}
sd_output(id = "AIq29", type = "question")
```

```{r}
sd_next(next_page = 'zaver')
```

:::


::: {.sd_page id=zaver}

**Děkujeme za vyplnění dotazníku! Jestli se chcete dozvědět o výsledcích výzkumu, sledujte web aidolescence.cz, kde budeme výsledky uvěřejňovat. Toto okno nyní můžete zavřít.**

```{r}
sd_close()
```

:::
